---
title: "ANOVA и post hoc сравнения"
author: "Шавронская Дарья Олеговна"
date: "2022-11-25"
output: html_document
---

```{r setup, include=FALSE}
knitr::opts_chunk$set(echo = TRUE)
```

```{r}
library(dplyr)
library(multcomp)
```

```{r}
soccer_general <- read.csv("soccer.csv", sep=";")[, 2:6] %>% 
    mutate(Position = as.factor(Position), 
    Nationality = as.factor(Nationality), 
    Age = as.numeric(Age), 
    Height = as.numeric(Height)
) %>% 
filter(Nationality %in% c("Spanish", "Italian", "German", "English", "Argentinian")) 

set.seed(1) 

soccer_wrk <- soccer_general[sample(1:nrow(soccer_general), 150), ] %>% 
    mutate(Nationality = factor(Nationality))
```

```{r}
summary(soccer_wrk)
```

```{r}
lm(Height ~ Position, data = soccer_wrk) %>%
  anova()
```
Отвергаем нулевую гипотезу о равенстве среднего роста игроков на разных позициях на поле

Процедура Хоторна-Бретца-Вестфалла

* p-value
```{r}
lm(formula = Height ~ Position, data = soccer_wrk) %>%
  glht(linfct = mcp(Position = "Tukey")) %>% 
  summary()
```

* 95% ДИ

```{r}
lm(formula = Height ~ Position, data = soccer_wrk) %>%
  glht(linfct = mcp(Position = "Tukey")) %>% 
  confint()
```
В четырех парах (Goalkeeper - Defender, Midfielder - Defender, Goalkeeper - Forward, Midfielder - Goalkeeper) отвергаем гипотезы о равенстве среднего роста на 5% уровне значимости. Для этих же пар ДИ не включают ноль. 

Выводы совпадают с результатами предыдущей работы

```{r}
lm(Height ~ Nationality, data = soccer_wrk) %>%
  anova()
```


```{r}
lm(formula = Height ~ Nationality, data = soccer_wrk) %>%
  glht(linfct = mcp(Nationality = "Tukey")) %>% 
  summary()
```
```{r}
lm(formula = Height ~ Nationality, data = soccer_wrk) %>%
  glht(linfct = mcp(Nationality = "Tukey")) %>% 
  confint()
```
Все ДИ включают в себя ноль, на 5% уровне значимости футболисты разных стран не различаются по росту. 
