---
title: "ДЗ 2 Шавронская Визуализация"
author: "Шавронская Дарья Олеговна"
date: "2022-10-23"
output: rmarkdown::github_document
always_allow_html: yes
---

```{r setup, include=FALSE}
knitr::opts_chunk$set(echo = TRUE)
```


```{r}
#install.packages(c("dplyr", "ggplot2"))
library(dplyr)
library(ggplot2)
library(plotly)
library(corrplot)
```

1 Загрузите датасет insurance_cost.csv
```{r}
insurance_cost <- read.csv('insurance_cost.csv', stringsAsFactors = T)
```
Сделайте интерактивный plotly график отношения индекса массы тела и трат на страховку. Раскрасьте его по колонке smoker

```{r eval=F}
plot_ly(data = insurance_cost[(insurance_cost$bmi != 0) & (insurance_cost$charges != 0),],
        x = ~ bmi,
        y = ~ charges,
        color = ~ smoker, 
        colors = c("#FF4500", "#4682B4"), 
        alpha = 0.5
)%>% 
layout(
    title = 'Ratio of BMI and charges',
    yaxis = list(title = 'Charges',
                 zeroline = FALSE),
    xaxis = list(title = 'BMI',
                 zeroline = FALSE),
    legend = list (title = list(text='smoker'))
)
eval=F
```

3 Сделайте тоже самое через ggplotly3

```{r eval=F}
scatter_bmi <- ggplot() + 
  geom_point(data = insurance_cost, aes(x=bmi, y=charges, color=smoker), alpha = 0.5) +
  labs(y = "Charges", x = "BMI") +
  ggtitle("Ratio of BMI and charges") +
  scale_color_manual(values = c("#FF4500", "#4682B4")) + 
  theme_minimal() +
  theme (
    plot.title = element_text(hjust = 0.5)
  )
ggplotly(scatter_bmi)
```
4 Кратко сделайте корреляционный анализ данных insurance_cost. Посмотрите документацию пакетов, которые мы проходили на занятии и, исходя из этого, постройте минимум два новых типа графика (которые мы не строили на занятии)

```{r}
insurance_cost_clear <- insurance_cost %>%
  select(is.integer | is.numeric)
insurance_cost_cor <- cor(insurance_cost_clear)
insurance_cost_cor
```
*corrgram

```{r}
#install.packages("corrgram")
library(corrgram)

corrgram(insurance_cost_cor,
         order = TRUE,             
         upper.panel = panel.pie,  
         lower.panel = panel.shade,
         text.panel = panel.txt) 
```
*corrplot
```{r}
corrplot(insurance_cost_cor, method = 'color', diag = FALSE, order = 'alphabet', type = 'upper')
```
```{r}
corrplot(insurance_cost_cor, method = 'pie', diag = FALSE)
```


*pairs
###https://r-coder.com/correlation-plot-r/ 
```{r}
panel.cor <- function(x, y, digits = 2, prefix = "", cex.cor, ...) {
    usr <- par("usr")
    on.exit(par(usr))
    par(usr = c(0, 1, 0, 1))
    Cor <- abs(cor(x, y))
    txt <- paste0(prefix, format(c(Cor, 0.123456789), digits = digits)[1])
    if(missing(cex.cor)) {
        cex.cor <- 0.4 / strwidth(txt)
    }
    text(0.5, 0.5, txt,
         cex = 1 + cex.cor * Cor)
}
panel.hist <- function(x, ...) {
    usr <- par("usr")
    on.exit(par(usr))
    par(usr = c(usr[1:2], 0, 1.5))
    his <- hist(x, plot = FALSE)
    breaks <- his$breaks
    nB <- length(breaks)
    y <- his$counts
    y <- y/max(y)
    rect(breaks[-nB], 0, breaks[-1], y, col = "#4BD76C", ...)
}
panel.dot <- function(x,y){
    points(x,y,pch=18, col="#4BD76C", aplha = 0.5)
}
pairs(insurance_cost_clear, 
      upper.panel = panel.cor, 
      diag.panel = panel.hist,
      lower.panel = panel.dot)
```

5 Превратите все номинативные переменные в бинарные/дамми. Т.е. sex и smoker должны стать бинарными (1/0), а каждое уникальное значение region – отдельной колонкой, где 1 говорит о наличии этого признака для наблюдения, а 0 – об отсутствии. Создайте новый датафрейм, где вы оставите только нумерические переменные.

```{r}
insurance_cost_num <- insurance_cost %>%
  mutate(male = as.numeric(sex =="male"),
         smoker = as.numeric (smoker == "yes"),
         southwest = as.numeric(region == "southwest"),
         northwest = as.numeric(region == "northwest"),
         northeast = as.numeric(region == "northeast"),
         southeast = as.numeric(region == "southeast")) %>%
  select(age, male, bmi, children, smoker, southwest, northwest, northeast, southeast, charges)
```

6 Постройте иерархическую кластеризацию на этом датафрейме
```{r}
library(factoextra)
```

```{r}
insurance_num_cost_scaled <- scale(insurance_cost_num)
insurance_num__cost_dist <- dist(insurance_num_cost_scaled, method = "euclidean")
hc1 <- hclust(d = insurance_num__cost_dist, 
                        method = "ward.D2")
fviz_dend(hc1, 
          cex = 0.5)
```
7  Используя документацию или предложенный учебник сделайте ещё несколько возможных графиков по иерархической кластеризации. Попробуйте раскрасить кластеры разными цветами

```{r}
fviz_dend(hc1, k = 5, 
          cex = 0.5,
          k_colors = c("#2E9FDF", "#00AFBB", "#E7B800", "#FC4E07", "#CC235B"),
          color_labels_by_k = TRUE,
          rect = TRUE)
```

```{r}
hc2 <- hclust(d = insurance_num__cost_dist, 
                        method = "single")
fviz_dend(hc2, k = 4, 
          cex = 0.5,
          k_colors = c("#2E9FDF", "#00AFBB", "#E7B800", "#FC4E07"),
          color_labels_by_k = TRUE,
          rect = TRUE
)
```


```{r}
hc3 <- hclust(d = insurance_num__cost_dist, 
                        method = "complete")
fviz_dend(hc3, k = 5, 
          cex = 0.5,
          k_colors = c("#2E9FDF", "#00AFBB", "#E7B800", "#FC4E07", "#CC235B"),
          type = "circular")
```
```{r}
insurance_cost_grp <- cutree(hc3, k = 5)
fviz_cluster(list(data = insurance_cost_num, cluster = insurance_cost_grp),
            ellipse.type = "convex", 
            repel = TRUE,
            show.clust.cent = FALSE, 
            ggtheme = theme_minimal()
            )
```


8 Сделайте одновременный график heatmap и иерархической кластеризации
```{r}
library(pheatmap)
```

```{r}
pheatmap(insurance_num_cost_scaled,
         cutree_cols = 10,
        clustering_method = "ward.D2")
```

9 Проведите анализ данных полученных в задании 5 методом PCA. Кратко проинтерпретируйте полученные результаты.

```{r}
insurance_cost_pca <- prcomp(insurance_cost_num, scale = TRUE)
summary(insurance_cost_pca)
```
Первые 4 главные компоненты объясняют 61% вариации данных

```{r}
fviz_eig(insurance_cost_pca, 
         addlabels = T, 
         ylim = c(0, 40))
```

```{r}

fviz_pca_var(insurance_cost_pca, col.var = "contrib") +
  labs(color = "Contribution", x = "PC1", y = "PC2")
```

```{r}
fviz_pca_var(insurance_cost_pca, 
             select.var = list(contrib = 6), 
             col.var = "contrib") +
  labs(color = "Contribution", x = "PC1", y = "PC2")
```
- Стрелки - средние значения переменных для PC1 и PC2. В скобках указаны проценты объяснённой дисперсии каждой из двух компонент. На каждую последующую PC всегда приходится всё меньше и меньше разброса в данных.
- Цвет и близость к кругу - насколько та или иная переменная вносит вклад в анализируемые главные компоненты
- Направление - относительная мера близости переменных. Если стрелки расходятся в прямо-противоположные стороны, то переменные отрицательно скоррелированы внутри представленных главных компонент.

Smoker, charges позитивая корреляция с 1 главной компонентой
Southeast, bmi позитивня корреляция со 2 главной компонентой

Посмотрим из чего состоят 1 и 2 компоненты:

```{r}
fviz_contrib(insurance_cost_pca, choice = "var", axes = 1, top = 24, 
             title = "Contribution of variables to PC1")
fviz_contrib(insurance_cost_pca, choice = "var", axes = 2, top = 24,
             title = "Contribution of variables to PC2")
```
```{r}
fviz_pca_ind(insurance_cost_pca, label = "none", alpha = 0.5) + 
  labs(x = "PC1", y = "PC2")
```

10 В финале вы получите график PCA по наблюдениям и переменным. Сделайте кластеризацию данных на нём по возрастным группам (создайте их сами на ваш вкус, но их количество должно быть не меньше 3).
```{r}
age_is <- insurance_cost %>%
  mutate( 
    age_group = case_when(
      age < 35 ~ "age: <35",
      age >= 35 & age < 50 ~ "age: 35-49",
      age >= 50 ~ "age: 50+"
    ))

fviz_pca_ind(insurance_cost_pca, label = "none",
             pointsize = 2, pointshape = 20, alpha = 0.5, 
             habillage = age_is$age_group) + 
  labs(x = "PC1", y = "PC2") +
  theme_minimal()
```
11 Подумайте и создайте ещё две номинативные переменные, которые бы гипотетически могли хорошо разбить данные на кластеры. Сделайте две соответствующие визуализации.
```{r}
charges_is <- insurance_cost %>%
  mutate( 
    charges_group = case_when(
      charges < 40000  ~ "charges < 40K",
      charges >= 40000 ~ "charges >= 40K"
    ))

fviz_pca_ind(insurance_cost_pca, label = "none",
             pointsize = 2, pointshape = 20, alpha = 0.5, 
             habillage = charges_is$charges_group, 
             addEllipses=TRUE) + 
  labs(x = "PC1", y = "PC2") +
  theme_minimal()
```
```{r}
group_is <- insurance_cost %>%
  mutate( 
    sm_group = case_when(
       bmi >= 40 ~ "bmi >= 40",
       bmi < 40 ~ "bmi < 40"
    ))

fviz_pca_ind(insurance_cost_pca, label = "none",
             pointsize = 2, pointshape = 20, alpha = 0.5, 
             habillage = group_is$sm_group, 
             addEllipses=TRUE) + 
  labs(x = "PC1", y = "PC2") +
  theme_minimal()
```
12 Давайте самостоятельно увидим, что снижение размерности – это группа методов, славящаяся своей неустойчивостью. Попробуйте самостоятельно поизменять дафрейм – удалить какие-либо переменные или создать их (создавайте только дамми переменные).

```{r}
insurance_cost_num_m<- insurance_cost_num %>%
  select(male, bmi, children, smoker, northeast, charges)
insurance_cost_pca_m <- prcomp(insurance_cost_num_m, center = TRUE, scale. = TRUE)
fviz_pca_var(insurance_cost_pca_m, col.var = "contrib") +
  labs(color = "Contribution", x = "PC1", y = "PC2")
```


